最高法院刑事判決　　　　　　　　　　　　　　　　八十七年度台上字第五八三號
　　上　訴　人　甲○○
　　　　　　　　乙○○
右上訴人等因違反麻醉藥品管理條例案件，不服台灣高等法院高雄分院中華民國八十
六年九月三十日第二審判決（八十六年度上訴字第五七號，起訴案號：台灣高雄地方
法院檢察署八十四年度偵字第二四五一○號、八十五年度偵字第一三九、五○一五、
一五二○七、二三八九四號），提起上訴，本院判決如左：
    主  文
上訴駁回。
    理  由
一甲○○非法販賣化學合成麻醉藥品部分：
按刑事訴訟法第三百七十七條規定：上訴於第三審法院，非以判決違背法令為理由，
不得為之。是提起第三審上訴，應以原判決違背法令為理由，係屬法定要件。且必須
依據卷內資料為具體之指摘，並足據以辨認原判決已具備違背法令之形式，始屬相當
。本件原判決認定上訴人甲○○意圖販賣營利，於民國八十五年二月十六日下午四時
許，在高雄市○○路愛河邊，向不詳姓名綽號「陳仔」之男子，以新台幣（下同）三
萬五千元之價格販入化學合成麻醉藥品安非他命四包，擬予分裝後販賣予他人牟利等
情。因而維持第一審論處甲○○非法販賣化學合成麻醉藥品罪刑（為累犯）部分之判
決，駁回甲○○此部分在第二審之上訴，業已明上開事實，已經甲○○於警訊及檢
察官偵查中供承綦詳，復有上開安非他命四包及空夾鏈袋一包，殘留安非他命之夾鏈
袋十一個等物扣案可稽。扣案之四包晶體，經高雄醫學院附設中和紀念醫院檢驗結果
，均含甲基安非他命成份，有檢驗報告單可按，事證明確，為其所憑之證據及認定之
理由。而以從上所述，已足可認定上開犯行，甲○○事後辯稱：扣案之安非他命及工
具，係供自行吸用，非販賣牟利云云，係卸責之詞。又證人即警員陳發丁否認刑求甲
○○，另同案被告乙○○亦證稱：於警局未看到警員刑求甲○○等語，且甲○○於檢
察官偵查中並未稱其遭刑求，復供承上開犯行。則其所辯：伊於警訊中遭刑求等語，
亦不足採信。分別於理由中予以指駁及說明。上訴人甲○○上訴意旨略以：扣案之四
包安非他命，係乙○○所有，伊係替乙○○擔罪等語指摘原判決此部分不當，乃事實
之爭執，並未針對原判決所為論斷，依據卷內資料為具體指摘，尚與首揭法定第三審
之上訴要件不相適合。其此部分之上訴違背法律上之程式，應予駁回。
二乙○○非法販賣化學合成麻醉藥品部分：
查第三審上訴書狀，應述上訴之理由，其未述者，得於提起上訴後十日內補提理
由書於原審法院，已逾上述期間，而於第三審法院未判決前仍未提出上訴理由書狀者
，第三審法院應以判決駁回之，刑事訴訟法第三百八十二條第一項、第三百九十五條
後段規定甚明。本件上訴人乙○○非法販賣化學合成麻醉藥品部分，不服原審判決，
於民國八十六年十月二十四日提起上訴，並未述理由，迄今逾期已久，於本院未判
決前仍未提出，依上開規定其此部分上訴自非合法，應予駁回。
三甲○○、乙○○非法吸用化學合成麻醉藥品部分：
按刑事訴訟法第三百七十六條所列各罪之案件，經第二審判決者，不得上訴於第三審
法院，法有明文。本件上訴人甲○○、乙○○非法吸用化學合成麻醉藥品部分，原審
係依麻醉藥品管理條例第十三之一第二項第四款論處罪刑，核屬刑事訴訟法第三百七
十六條第一款之案件。依首開說明，既經第二審判決，自不得上訴於第三審法院，上
訴人等竟復對此部分提起上訴，顯為法所不許，均應予駁回。
據上論結，應依刑事訴訟法第三百九十五條前段，判決如主文。
中      華      民      國    八十七    年      二      月     十九     日
                              最高法院刑事第十庭
                                  審判長法官  吳  雄  銘
                                        法官  池  啟  明
                                        法官  陳  宗  鎮
                                        法官  石  木  欽
                                        法官  吳  火  川
      右正本證明與原本無異
                                              書  記  官
中      華      民      國    八十七    年      二      月    二十三    日
